# 请问外币报表折算差额，在现金流量表里如何反映？

提问人：sparkool 时间：2013-12-04 11:31:28
如题，公司现流软件中，将其直接计入汇率变动的影响数中，但我认为不妥，因为汇率影响数应该仅包括货币资金及其等价物的汇率变动影响数。如果调整，是否需要调整各个科目对应的现流金额？附表中，是否需要将与货币资金有关的外币折算差额调整计入其他？
欢迎讨论！

回答人：chenyiwei
资产负债表上的“外币报表折算差额”项目与现金流量表没有直接关系。外币现金流量表在折算到母公司的记帐本位币时，折算差额会在“汇率变动对现金的影响”项目中体现出来。